【裁判字號】    97,易,544
【裁判日期】    970926
【裁判案由】    竊盜
【裁判全文】
臺灣嘉義地方法院刑事判決               97年度易字第544號
公  訴  人  臺灣嘉義地方法院檢察署檢察官
被      告  丙○○
            乙○○
上列被告等因竊盜案件，經檢察官提起公訴（97年度偵字第4319
號），本院判決如下：
    主  文
丙○○共同犯攜帶兇器竊盜罪，處有期徒刑壹年。扣案手套兩副
及油壓剪壹支均沒收。
乙○○共同犯攜帶兇器竊盜罪，處有期徒刑陸月，如易科罰金，
以新台幣壹仟元折算壹日。扣案手套兩副及油壓剪壹支均沒收。
    犯 罪 事 實
一、丙○○前因施用第一、二級毒品案件，經本院於民國（下同
    ）96年6月15日以96年度訴字第357號判決分別判處有期徒刑
    7月、3月，嗣減刑為有期徒刑3月15日、1月15日，並定應執
    行有期徒刑4月，及諭知如易科罰金，以新臺幣1000元折算1
    日之折算標準。丙○○為免入監服刑，乃向乙○○提議行竊
    電纜線，再銷贓換現以繳納罰金之旨，經乙○○應允後，2
    人共同意圖為自己不法之所有，基於竊盜之犯意聯絡，於96
    年9月13日凌晨2時至3時許，駕駛車牌號碼RO─9607號自用
    小客車，前往彰化縣員林鎮百果山某處，由丙○○持其所有
    客觀上足供兇器使用之油壓剪1支，將臺灣電力股份有限公
    司所有支22ＰＶＣ規格電纜線328公尺剪斷後，乙○○再收
    拾電纜線將之放入上開汽車後行李箱內。嗣於當（13）日上
    午10時30分許，2人將該車停放在嘉義縣番路鄉仁義潭大橋
    堤防東側堤防200公尺處，由丙○○在車內以第一級毒品海
    洛因摻雜第二級毒品安非他命以玻璃球燒烤之方式，施用第
    一、二級毒品（丙○○此部分所涉違反毒品危害防治條例犯
    行，業經判處罪刑確定），旋為警於同日10時50分許，前往
    該處巡邏時，發現2人行跡可疑前往盤查，乙○○見狀棄車
    逃逸，丙○○因施用毒品後無力逃離，而為警查獲，並扣得
    手套2副、油壓剪1支及電纜線328公尺（已發還）等物。
二、案經嘉義縣警察局中埔分局報告臺灣嘉義地方法院檢察署檢
    察官偵查起訴。
    理  由
一、按被告以外之人於審判外之陳述，經當事人於審判程序同意
    作為證據，法院審酌該言詞陳述或書面陳述作成時之情況，
    認為適當者，亦得為證據。當事人、代理人或辯護人於法院
    調查證據時，知有第159條第1項不得為證據之情形，而未於
    言詞辯論終結前聲明異議，視為有前項之同意，刑事訴訟法
    第159條之5定有明文。查本件認定事實所援引之證據，關於
    證據能力，提示被告丙○○及乙○○2人均未於言詞辯論終
    結前聲明異議，視為同意，而本院審酌該等審判外陳述作成
    當時之過程、內容、功能等情況綜合判斷，認具備合法可信
    之適當性保障而具證據能力，均得採為認定事實之基礎，合
    先敘明。
二、訊據被告乙○○就上揭事實坦承不諱；被告丙○○則矢口否
    認有何竊盜犯行，辯稱其係遭警查獲，方知系爭車輛之行李
    廂內置有電纜線1批，其不知來源，扣案油壓剪1支亦非其所
    有，更沒有與被告乙○○共犯竊取扣案之電纜線；被告乙○
    ○係對其催討賠償金不滿，又為卸責，才將責任推到其身上
    云云。經查，證人即共犯乙○○歷次於偵查中、本院審理時
    均證述係被告丙○○涉及施用毒品案件，業經法院判處有期
    徒刑4月，為籌錢以繳納徒刑易科之罰金，乃提議2人共同竊
    取電纜線。案發時，由其駕車搭載被告丙○○前往案發地點
    ，被告丙○○則先以鐵條插入電線桿而逐步爬上電線桿上，
    並持己所有之油壓剪剪斷電纜線，其則負責在下方幫忙收取
    經剪斷之電纜線等節綦詳，並經證人即臺灣電力股份有限公
    司技術員甲○○證述無誤，證人甲○○並領回贓物，簽有贓
    物認領保管單1紙在卷可稽，此外，復有照片10張及扣得手
    套2副及油壓剪1支可資佐證。參以被告2人行竊之地點人煙
    罕至，尤須登高攀爬電線桿以剪取電纜線，實難以一人之力
    而遂行竊盜犯行。警方更於被告丙○○所乘坐系爭車輛右前
    方座位腳踏板處，查獲扣案手套2副、油壓剪1支等物，均為
    盜取電纜線所不可或缺之工具，是證人乙○○證述其與被告
    丙○○共同涉案情節，尚非全然無稽。況被告乙○○於案發
    後，自行向警方投案，並供承全案犯罪情節，既已自白犯行
    ，實無為脫免刑責而陷害被告丙○○之必要。縱被告丙○○
    確因被告乙○○於90年間駕車不慎致其受有傷害，然此事發
    已久，且被告丙○○猶敢在被告乙○○所駕車輛內施用毒品
    ，實難認雙方感情交惡，被告乙○○自無僅因被告丙○○索
    討賠償而心存芥蒂，甚而有懷恨誣陷之舉。再被告丙○○前
    因施用第一級、第二級毒品案件，經本院判決減刑並定應執
    行有期徒刑4月，於警方查獲當日即96年9月13日隨即入監服
    刑，有臺灣嘉義地方法院檢察署刑案資料查註紀錄表、臺灣
    高等法院被告前案紀錄表各1份在卷可查，確與被告乙○○
    供述被告丙○○起意行竊等源由之時間合致，是綜觀各節，
    被告乙○○證述有關被告丙○○涉案情節，當屬真實可採，
    被告丙○○所辯，顯為臨訟脫詞，並不足取。
三、按刑法第321條第1項第3款所定之兇器，其種類並無限制，
    凡客觀上足以對人之生命、身體、安全構成威脅，具有危險
    性之兇器為已足，並不以攜帶之初有行兇之意圖為必要（最
    高法院79年台上字第5253號判例意旨參照）。查被告2人持
    以行竊之油壓剪1支為鋼鐵材質且前端尖銳，有照片可證（
    見警卷第24頁），客觀上自屬足以對人之生命、身體、安全
    構成威脅，具有危險性之兇器無訛。是核被告丙○○、乙○
    ○2人所為，均係犯刑法第321條第1項第3款之攜帶兇器竊盜
    罪。被告2人就上開2次犯行，均有犯意聯絡及行為分擔，為
    共同正犯。爰審酌被告2人均值壯年，不思正途，隨意竊取
    他人財物，毫無尊重他人所有物之體認，且被告前因施用毒
    品案件，甫經本院判刑宣告徒刑，猶不知警惕再度犯本案竊
    盜犯行，有臺灣高等法院被告全國前案紀錄表附卷可憑，足
    見其欠缺法紀觀念，並衡酌被告被告丙○○犯後猶飾詞狡辯
    ；被告乙○○則坦承犯行，犯罪後尚具悔意等一切情狀，分
    別量處如主文所示之刑，並就被告乙○○部分，諭知如易科
    罰金之折算標準，以資儆懲。扣案之手套2副及油壓剪1支，
    均係被告丙○○所有供本件犯罪所用之物，業據被告乙○○
    供承在卷（見本院審理卷第36頁），爰依刑法第38條第1項
    第2款之規定諭知沒收；至其餘扣案物品，既乏證據證明與
    本案犯行有關；另被告2人行竊所用鐵條，案發後已丟棄，
    均據被告乙○○供述在卷，爰不為沒收之諭知，附此敘明。
據上論斷，應依刑事訴訟法第299條第1項前段，刑法第28條、第
321條第1項第3款、第41條第1項前段、第38條第1項第2款，判決
如主文。
本案經檢察官徐鈺婷到庭執行職務
中    華    民    國    97    年    9     月    26    日
                  刑事第四庭    法  官  王慧娟
上列正本證明與原本無異。
如不服本判決，應於判決送達後十日內向本院提出上訴狀，上訴
書狀依法應敘述具體理由，如未敘述具體理由者，應於上訴期間
屆滿後二十日內補提理由書於本院（均應附繕本）。告訴人或被
害人如對於本判決不服者，應具備理由請求檢察官上訴，其上訴
期間之計算係以檢察官收受判決正本之日期為準。
中    華    民    國    97    年    9     月    26    日
                                書記官  黃子祝
中華民國刑法第321條第1項第3款
（加重竊盜罪）
犯竊盜罪而有左列情形之一者，處六月以上、五年以下有期徒刑
：
三、攜帶兇器而犯之者。


司法院資訊處製作；財團法人民間司法改革基金會備份。
